臺灣高雄地方法院刑事判決　　　　　　 95年度交易字第442號
公　訴　人　臺灣高雄地方法院檢察署檢察官
被　　　告　乙○○
　　　　　　　　　　現於臺灣屏東監獄（另案執行）
上列被告因過失傷害等案件，經檢察官提起公訴（95年度偵字第
24732 號），本院合議庭裁定由受命法官獨任進行簡式審判程序
，判決如下：
    主  文
乙○○服用酒類，不能安全駕駛動力交通工具而駕駛，累犯，處
有期徒刑捌月；又因過失傷害人，處有期徒刑伍月。應執行有期
徒刑壹年。
    事  實
一、乙○○前因多次犯公共危險案件，經本院分別判處罰金2 萬
    元、拘役50日及有期徒刑3 月確定，而有期徒刑部分並於民
    國93年7 月16日易科罰金執行完畢，最近1 次更於94年間因
    酒後駕車案件，經本院分別判處有期徒刑6 月、6 月（與本
    件尚不構成累犯，現正執行中）；詎其仍不知悔改，於95年
    9 月16日晚上8 時許，在高雄縣鳳山市○○路○路邊攤飲酒
    後，已達不能安全駕駛動力交通工具之程度，且未領有駕駛
    執照，依法亦不得駕駛小客車，竟仍於同日晚上9 時30分許
    駕駛車牌號碼XG-1539 號自用小客車，自上開處所離開，沿
    高雄縣鳳山市○○路○段東往西方向行駛，嗣因不勝酒力，
    於同日晚間9 時50分許，駕駛上開車輛行經建國路文英路路
    口時，本應注意汽車駕駛人未領取駕駛執照前，不得駕駛汽
    車；且汽車行駛至交岔路口，其行進應遵守燈光號誌之指示
    ，而依當時天候晴、路面乾燥無缺陷，並無不能注意之情事
    ，詎其竟疏未注意及此，見其行駛方向之交通號誌已變換為
    黃燈，竟未減速慢行，仍貿然通過，適有甲○○騎乘車牌號
    碼ZHN-213 號機車搭載丁○○沿文英路北往南方向亦行駛至
    上開路口，雙方因而發生碰撞，致甲○○受有左側股骨骨折
    、左側脛骨腓骨開放性骨折、左小腿皮膚軟組織缺損、頭部
    外傷及丁○○受有右脛骨腓骨骨折、左第二、六肋骨骨折、
    顏面多處撕裂傷及左手肘撕裂傷等傷害，經警據報處理並對
    其實施酒精呼氣測試，測得其呼氣酒精濃度為每公升1.55毫
    克，始悉上情。
二、案經甲○○、丁○○訴由高雄縣政府警察局鳳山分局報告臺
    灣高雄地方法院檢察署偵查起訴。
    理  由
一、本件被告乙○○所犯為死刑、無期徒刑或最輕本刑為3 年以
    上有期徒刑以外之罪，其於準備程序中就被訴事實為有罪之
    陳述，經法官告知簡式審判程序之旨，並聽取公訴人及被告
    之意見後，依刑事訴訟法第273 條之1 第1 項規定，裁定由
    受命法官獨任進行簡式審判程序，合先敘明。
二、上揭事實，業據被告乙○○坦承不諱，核與告訴人甲○○、
    丁○○之指述相符，並有酒精測試單、刑法第185 條之3 案
    件測試觀察紀錄表、高雄縣政府警察局鳳山分局道路交通事
    故現場圖、道路交通事故調查報告表（一）（二）及現場照
    片32張等在卷可按。而告訴人甲○○因此受有左側股骨骨折
    、左側脛骨腓骨開放性骨折、左小腿皮膚軟組織缺損、頭部
    外傷及告訴人丁○○受有右脛骨腓骨骨折、左第二、六肋骨
    骨折、顏面多處撕裂傷及左手肘撕裂傷等傷害之事實，亦有
    長庚紀念醫院、國軍高雄紀念總醫院診斷證明書各1 份在卷
    可按，足認被告上開自白核與事實相符，是此部份之事實，
    堪可認定。
三、又刑法第185 條之3 所謂之「不能安全駕駛」，係抽象危險
    犯，並不以發生具體危險為必要。而依醫學實驗證明所得經
    驗法則，對於吐氣酒精濃度達每公升0.25毫克（MG/L）以上
    時，將使駕駛人產生複雜之技巧障礙、駕駛能力變壞之行為
    表現，肇事比率比一般未飲酒時高出2 倍，而吐氣酒精濃度
    達每公升0.5 毫克以上時，將使駕駛人產生平衡感與判斷力
    障礙升高，肇事比率比一般未飲酒時高出10倍，甚而如吐氣
    酒精濃度達每公升0.75毫克時，駕駛人將產生明顯酒醉、步
    履蹣跚之行為狀態，其肇事比率比一般高25倍，達吐氣酒精
    濃度達每公升1毫 克時，將造成中度中毒，有步態不穩、噁
    心、嘔吐、精神混惑不清狀態（參見蔡志中著，對飲酒不能
    安全駕駛之執法研究，司法院第46期業務研究會講義）。本
    件被告乙○○酒後駕車撞及告訴人甲○○之機車而肇事，而
    被告呼氣酒精濃度測試結果竟高達每公升1.55毫克，是依據
    上開研究報告有關駕駛人酒後駕車行為表現之結論，足認被
    告因飲酒已產生駕駛技巧障礙，視覺及行為反應能力減低，
    而達不能安全駕駛動力交通工具之程度。是被告酒後駕車之
    犯行，應可確認。
四、另按汽車駕駛人未領取駕駛執照前，不得駕駛汽車；汽車行
    駛至交岔路口，其行進應遵守燈光號誌。又「圓形黃燈用以
    警告車輛駕駛人及行人，表示紅色燈號即將顯示，屆時將失
    去通行路權」。道路交通安全規則第50條、第102 條第1 項
    第1 款前段、道路交通標誌標線號誌設置規則第206 條第4
    款分別訂有明文。而依當時天候晴、路面乾燥無缺陷，並無
    不能注意之情事，竟疏未注意及此，因而肇事致使告訴人甲○○、丁○○受有上述之傷勢，是被告乙○○之駕駛行為顯
    有疏失，且與告訴人2 人之傷害間顯有相當因果關係，故被
    告過失傷害犯行，亦可認定。
五、綜上，本件被告乙○○涉有服用酒類，不能安全駕駛動力交
    通工具而駕駛罪及過失傷害罪均已事證明確，自應依法論科
    。
六、核被告乙○○所為，係犯刑法185 條之3 服用酒類不能安全
    駕駛動力交通工具而駕駛罪及同法第284 條第1 項之過失傷
    害罪。其無駕駛執照及酒醉駕車之行為，因而致告訴人甲○○、丁○○2 人受傷，有高雄縣政府警察局舉發違規通知單
    2 紙在卷可按，應依道路交通管理處罰條例第86條第1 項規
    定，就其過失傷害罪部分加重其刑。又被告以一過失行為致
    告訴人2 人成傷，為一行為而觸犯數罪名之想像競合犯，應
    從一重之過失傷害罪處斷。另其所犯上開2 罪間，犯意各別
    ，罪名互異，應予分論併罰。本件被告前於93年間因公共危
    險案件，經本院判處有期徒刑3 月確定，並於同年7 月16日
    易科罰金執行完畢等情，有臺灣高等法院被告前案紀錄表1
    份附卷可稽，其於前開有期徒刑執行完畢後5 年內，再故意
    犯本件酒後駕駛之有期徒刑以上之罪，為累犯，應依刑法第
    47條第1 項之規定，就其服用酒類不能安全駕駛動力交通工
    具而駕駛罪部分加重其刑。爰審酌被告無駕駛執照，竟酒後
    駕車對公眾交通安全造成相當程度危害，而其呼氣酒精濃度
    經測試結果竟高達每公升1.55毫克，輕忽自己及其他用路人
    之安全，所為實屬不該；且被告自90年起已多次因酒後駕車
    案件經法院判刑並執行完畢，已如前述，最近1 次更於94年
    間因酒後駕車案件，經本院分別判處有期徒刑6 月、6 月（
    與本件尚不構成累犯，現正執行中），有臺灣高等法院被告
    前案紀錄表1 份在卷可稽，猶不知悔改，竟再犯本件酒後駕
    車案件，並因此酒後駕車及未遵守道路交通規則之行為致告
    訴人2 人受有上述之嚴重傷勢，其量刑自不宜從寬，惟念及
    其犯後已坦承犯行，態度尚可，及迄今尚未與告訴人達成和
    解，賠償告訴人之損害，告訴人因此所受之傷勢甚重等一切
    情狀，分別量處如主文所示之刑，並定其應執行刑，以示懲
    儆。
據上論斷，應依刑事訴訟法第273 條之1 第1 項、第284 條之1
、第299 條第1 項前段，道路交通管理處罰條例第86條第1 項，
刑法第11條前段、第185 條之3 、第284 條第1 項、第55條、第
47條第1 項、第51條第5 款，判決如主文。
本案經檢察官丙○○到庭執行職務
中　　華　　民　　國　　96　　年　　3 　　月　　5 　　日
                    交通法庭  法　官  王俊彥
如不服本判決，應於判決送達後10日內，向本院提出上訴狀。
以上正本證明與原本無異。
中　　華　　民　　國　　96　　年　　3 　　月　　5 　　日
                              書記官  鄭永媚
附錄本案論罪法條：
刑法第185 條之3 、第284 條第1 項
中華民國刑法第185 條之3
（重大違背義務致交通危險罪）
服用毒品、麻醉藥品、酒類或其他相類之物，不能安全駕駛動力
交通工具而駕駛者，處1 年以下有期徒刑、拘役或3 萬元以下罰
金。
中華民國刑法第284 條第1 項
（過失傷害罪）
因過失傷害人者，處6 月以下有期徒刑、拘役或5 百元以下罰金
，致重傷者，處1 年以下有期徒刑、拘役或5 百元以下罰金。
